【裁判字號】    94,訴,3308
【裁判日期】    950615
【裁判案由】    強盜等
【裁判全文】
臺灣高雄地方法院刑事判決              94年度訴字第3308號
公  訴  人  臺灣高雄地方法院檢察署檢察官
被      告  癸○○
                    現於臺灣屏東戒治所戒治中
            午○○
共      同
指定辯護人  本院公設辯護人  壬○○
上列被告因強盜等案件，經檢察官提起公訴（94年度偵字第7554
號），本院判決如下：
    主  文
癸○○意圖為自己不法之所有，而搶奪他人之動產，處有期徒刑
參年。又共同連續意圖為自己不法之所有，攜帶兇器，以強暴至
使不能抗拒，而使他人交付其物，處有期徒刑柒年陸月；扣案之
水果刀壹把沒收。應執行有期徒刑拾年肆月；扣案之水果刀壹把
沒收。
午○○共同連續意圖為自己不法之所有，攜帶兇器，以強暴至使
不能抗拒，而使他人交付其物，累犯，處有期徒刑柒年陸月；扣
案之水果刀壹把沒收。
    事  實
一、午○○前於民國92年間因侵占案件，經臺灣高等法院高雄分
    院以92年上易字第1211號判處有期徒刑6 月確定，於93年9
    月16日執行完畢。
二、癸○○意圖為自己不法之所有，基於竊盜之概括犯意，連續
    於附表一編號1 至9 所示之時、地，以該附表各編號所示之
    方法，竊取被害人所有之財物。又癸○○於附表一編號10所
    示之時、地，意圖為自己不法之所有，騎乘其所竊取附表一
    編號7 之車牌號碼KL8-279 號機車，趁未○○不備之際，自
    右後方搶奪渠手上所拿之皮包（內有現金新臺幣 (下同)3
    千元及印章1 顆）得手後，經警循線查獲，始知上情。
三、另癸○○又與午○○共同基於意圖為自己不法所有之概括犯
    意聯絡，由午○○騎乘機車後載癸○○，並由癸○○攜帶客
    觀上足以危害人之生命、身體安全而可供兇器使用之水果刀
    1 支，共同尋找下手強盜之目標，於附表二所示之時、地，
    由癸○○下車持上開水果刀，以附表二所示之方法，強盜如
    附表二所示被害人身上之財物，午○○則騎機車在旁把風、
    接應，2 人得手後共騎機車逃逸。嗣於94年3 月30日17時許
    ，在高雄市○○區○○路與大裕路口為警拘提，經癸○○同
    意搜索其住處，於癸○○住處起出前開水果刀1 把，而查悉
    上情。
四、案經高雄市政府警察局三民第二分局報請臺灣高雄地方法院
    檢察署檢察官偵查起訴。
    理  由
壹、程序方面：
一、本案被告癸○○、午○○及辯護人對於證人甲○○、丑○○
    、戊○○、蔡慶海、辰○○、子○○、卯○○、己○○、庚○○○於警詢中所為之陳述，知有刑事訴訟法第159 條第1
    項不得為證據之情形，於本院審理時，均未聲明異議，依法
    自應視為被告同意上開證人於警詢中所為之陳述，得作為證
    據，本院審酌前開證人於警詢中所為陳述作成時之狀況，距
    離本案查獲時間甚近，記憶應最為清晰可靠，是認渠等於警
    詢中所為之陳述為適當，依刑事訴訟法第159 條之5 第2 項
    之規定，認具證據能力。
二、本案被告癸○○及辯護人對於證人未○○於警詢中所為之陳
    述聲明異議，因證人未○○於警詢所為之陳述，係屬審判外
    之陳述，性質上為傳聞證據，且與審判中所證相符，依刑事
    訴訟法第159 條、第159 條之2 規定，自無證據能力。至於
    作為證明其他證據證明力之彈劾證據，則屬自由證明範圍，
    要非為法所禁止。
貳、實體方面：
一、訊據被告癸○○於警詢及本院審理時坦承有竊取附表一編號
    1 、2 、3 、4 、5 、6 、8 、9 之犯行及為附表二之加重
    強盜犯行，被告午○○亦坦承有與癸○○共同為附表二之加
    重強盜犯行，此核與證人即被害人甲○○、丑○○、戊○○
    於警詢、偵查中之證述及證人即被害人蔡慶海、辰○○、子
    ○○、卯○○、己○○、庚○○○於警詢中之證述大致相符
    ，復有贓物認領保管單3 紙、福音電信行中古手機回收契約
    書1 份、機車車輛竊盜詳細資料畫面4 紙、車籍資料作業詳
    細畫面4 紙、機車車輛竊盜、車牌失竊資料個別查詢報表2
    紙、監視錄影翻拍照片9 張、查獲現場及贓證物照片21張、
    指認照片2 張、扣案水果刀1 把附卷可稽，堪認被告2 人前
    開自白核與事實相符，自堪採為認罪之憑據。
二、另被告癸○○固矢口否認有為附表一編號7 、10之犯行，並
    辯稱：我並未竊取被害人丙○○○所有之車牌號碼KL8-279
    號機車及顏力軍所有之皮包，之前是警察叫我認的（見本院
    卷第107 、108 頁）云云。惟查：
  (一)被告癸○○於警詢及本院準備程序時業已坦承竊取附表一編
    號7 所示被害人丙○○○所有車牌號碼KL8-279 號機車1 台
    （見警卷第10頁、本院卷第34頁），復有機車車輛竊盜詳細
    資料畫面、車籍資料作業詳細畫面各1 紙可稽。
  (二)又證人即被害人未○○證稱：94年3 月25日上午11時10分許
    我去菜市場，剛好我電話來，我走到陽明路路旁講電話，講
    電話的當中，我的右後方來了1 部機車，機車過來的時候，
    騎士就將我手中的小錢包抓走了，小錢包裡面有錢、印章，
    當天我沒有看清楚歹徒的臉孔，歹徒騎乘機車的車號是旁邊
    路人記的，有看到歹徒的背影，那是重型機車，顏色我不記
    得了，剛才我一入庭的時候，看到他（指歹徒）覺得他（手
    指在庭被告癸○○）好像瘦很多，因當時好像沒有隔多久，
    他就被覺民路的派出所還是警察局抓到，偵查員有請我過去
    指認，故可確認是被告癸○○，臉孔我不能確認，但是身材
    就是搶我的那個人，當天我雖然沒有很清楚看到被告的人，
    但是有稍微瞥見，故能確定是被告等語（見本院卷第79頁至
    第82頁）。被告癸○○於警詢及偵查中並供承有趁證人即被
    害人未○○不注意之際而取其皮包逃逸，復供稱其只拿取皮
    包裡面之現金花用，其他東西都丟棄在前鎮河內等語（見警
    卷第26頁），核與證人未○○於本院審理時所陳遭被告癸○○取走皮包等情相符，自堪認被告癸○○確有趁證人未○○
    不備之際而取其皮包逃逸，是被告癸○○前開所辯，尚難採
    信。又被告癸○○係乘未○○適以手機與他人通話不備之際
    ，公然掠取未○○手持之皮包，並非在未○○不知之情形下
    竊取之，是被告癸○○之行為係屬搶奪行為而非竊盜行為至
    明。
  (三)至證人未○○雖於審理時另證稱：現在無法確認在庭的被告
    癸○○就是當天搶我的人，我應該是跟警察說這個比較像等
    語。惟查，由證人未○○前開證稱被告癸○○似較當日為瘦
    及卷附未○○於94年4 月14日指認被告癸○○之指認照片（
    見偵卷第31頁）以觀，被告癸○○身材確略有改變，從而，
    證人未○○證稱無法確認是否係在庭之被告，尚非無因。然
    據證人未○○證稱歹徒當日取走渠皮包，係騎乘重型機車，
    而由路人記下當時騎乘之車號（指車牌號碼KL8-279 號），
    員警並依該車號而循線查獲，且路人所記下之車號KL8-279
    號，既為被告癸○○於警詢供承先前已竊取該部機車之犯行
    ，其後又另行騎乘該部機車趁未○○不備之際而取走皮包之
    情，已如前述，是證人未○○依憑目光所見歹徒外型而予以
    指認並為前開證述，既核與路人所抄下之車號及被告於警詢
    供述相符，自堪認證人未○○並無誤認而誣指被告，是自不
    得以證人未○○於本院審理時陳述現在無法確認是否係在庭
    之被告癸○○等情，即作為有利被告之論據。又被告於本院
    審理時改稱其未竊取上開車牌號碼KL8-279 號機車1 台，係
    警察叫其認云云，應係事後為圖卸免其另有因騎乘該機車以
    取走證人未○○之皮包犯行，而為之辯詞，要難採信。
三、綜上所述，被告癸○○有為附表一編號1 至9 之竊盜、加重
    竊盜犯行及編號10之搶奪犯行，被告癸○○並與午○○有共
    同為附表二之加重強盜犯行，本案事證明確，自應依法論科
    。
四、論罪科刑與適用法律：
  (一)核被告癸○○所為附表一編號2 、3 、4 、6 、7 、8 、9
    所示之犯行，係犯刑法第320 條第1 項之普通竊盜罪。被告
    癸○○所為附表一編號1 所示之犯行，係犯同法第321 第1
    項第2 款毀越門扇竊盜罪，又其因持不詳工具破壞附表一編
    號1 所示被害人木門喇叭鎖，惟無證據顯示被告係持客觀上
    足以對人之生命、身體構成威脅之工具，以破壞被害人之門
    鎖，是依罪疑唯輕利於被告法則，自難認被告所持不詳工具
    係兇器，而另涉犯同法第321 第1 項第3 款之攜帶兇器竊盜
    罪。再被告癸○○所為附表一編號5 所示之犯行，該犯罪時
    間該日晚間19時，據被告供承當時太陽業已下山（見本院卷
    第107 頁），係屬夜間，是其進入被害人庚○○○住處之公
    寓地下室為竊取犯行，該地下室係屬被害人庚○○○住所以
    外，上有屋面、周有門壁，足蔽風雨，供人出入，定著於土
    地之建築物，是被告就附表一編號5 所示之犯行，係犯同條
    項第1 款之夜間侵入有人住居之建築物罪。另被告癸○○所
    為附表一編號10所示之犯行，係犯刑法第325 條第1 項之罪
    。又被告癸○○、午○○所為附表二之行為，係犯刑法第
    330 條第1 項之攜帶兇器強盜罪。
  (二)被告癸○○就附表一編號10所示之犯行係趁證人未○○不及
    防備之際而起意搶取其皮包得逞，應成立刑法第325 條第1
    項之搶奪罪，有如前述，是公訴人以被告成立普通竊盜犯行
    而據以起訴，尚有未合，起訴法條應予變更。
  (三)被告癸○○就如附表一編號1 至9 所示之竊盜犯行，時間緊
    接，所犯構成要件相同，顯係基於概括犯意反覆為之，為連
    續犯，應論以情節較重之附表一編號5 所示之刑法321 第1
    項第1 款之夜間侵入有人住居之建築物罪，並依法加重其刑
    。被告癸○○所為前開加重竊盜犯行與附表一編號10所示之
    搶奪犯行，具有方法目的之牽連關係，應從情節較重之搶奪
    罪處斷。另被告癸○○與午○○2 人間，就上開加重強盜犯
    行，有犯意聯絡及行為分擔，為共同正犯。又被告2 人前後
    所犯加重強盜犯行，時間緊接，所犯構成要件相同，顯係基
    於概括犯意反覆為之，為連續犯，應論以情節較重之附表二
    編號1 所示之加重強盜罪，並依法加重其刑。
  (四)被告癸○○所犯上開連續加重強盜及搶奪2 罪間，犯意各別
    ，罪名歧異，應分論併罰。
  (五)另按犯罪事實應依證據認定之，無證據不得認定犯罪事實，
    不能證明被告犯罪或其行為不罰者，應諭知無罪之判決，刑
    事訴訟法第154 條第2 項及第301 條第1 項分別定有明文。
    次按依刑事訴訟法第161 條第1 項之規定：檢察官就被告犯
    罪事實，應負舉證責任，並指出證明之方法。因此，檢察官
    對於起訴之犯罪事實，應負提出證據及說服之實質舉證責任
    。倘其所提出之證據，不足為被告有罪之積極證明，或其指
    出證明之方法，無從說服法院以形成被告有罪之心證，基於
    無罪推定之原則，自應為被告無罪判決之諭知（最高法院92
    年台上字第128 號判例要旨足參）。本件公訴意旨固以被告
    於附表三之時、地，以各編號所示之方法，竊取被害人所有
    之財物，認被告犯同法第320 條第1 項之普通竊盜罪嫌云云
    。公訴人無非係以被告癸○○之供述、車籍資料作業詳細畫
    面、機車車輛竊盜、車牌失竊資料個別查詢報表等證據為據
    。惟查：被告癸○○既於本院審理時否認有涉犯附表三所示
    之竊盜犯行，且迄至本院審理時，均無被害人出面證述佐證
    被告於警詢之自白屬實，又附表三所示之失竊機車均未尋獲
    ，是自不得僅憑附表三之機車確實遭竊，（此有卷附車籍資
    料作業詳細畫面、機車車輛竊盜、車牌失竊資料個別查詢報
    表等資料可稽），及被告癸○○先前單一自白，認定被告癸○○亦涉犯如附表三所示之竊盜犯行，此外，復無其他積極
    證據足以佐證被告確有附表三所示之竊盜犯行，是揆諸前開
    法條及判例意旨，原應為無罪判決之諭知，惟因公訴人認此
    部分與被告前開附表一編號1 至9 所示之竊盜、加重竊盜犯
    行間，有連續犯之裁判上一罪關係，爰不另為無罪之諭知。
  (六)又被告午○○前於92年間因侵占案件，經臺灣高等法院高雄
    分院以92年上易字第1211號判決判處有期徒刑6 月確定，於
    93 年9月16日執行完畢，此有臺灣高等法院被告前案紀錄表
    1 紙可稽，被告於受有期徒刑執行完畢後，5 年內再犯本件
    有期徒刑以上之罪，為累犯，應依刑法第47條規定加重其刑
    ，並遞加重之。
  (七)審酌被告癸○○正值青壯，竟不思以己力賺取日常生活所需
    ，竟竊取、搶奪附表一所示之被害人財物，實屬不該，被告
    癸○○竟又另持水果刀與被告午○○共同強盜附表二所示之
    被害人之財物，非惟造成被害人心理莫名鉅大之恐懼，同時
    亦造成社會恐慌，惡性非輕，惟念及被告癸○○已坦承部分
    犯行、被告午○○則完全坦認犯行，並於本院審理時顯有悔
    過之意，以及被告2 人之動機、手段、目的、所生危害等一
    切情狀，分別量處如主文所示之刑，被告癸○○部分並定其
    應執行刑。
  (八)至未扣案如附表一編號2 、3 、4 、6 、7 、8 、9 之自備
    鑰匙，固為供被告癸○○竊盜犯罪所用之物，業據被告供明
    在卷（偵卷第26頁、本院卷第106 至第108 頁），惟無證據
    顯示係被告所有，復未扣案，且非違禁物，爰不為沒收之諭
    知。另扣案之水果刀1 把，為被告癸○○所有，並供被告2
    人用以強盜之物，業據被告供明在卷（本院卷第100 頁），
    基於共同正犯在犯意聯絡範圍內，相互利用他方之行為，以
    遂行其犯意之實現，應對全部行為共同負責之責任共同原則
    ，爰分別於被告2 人所處之主刑之後，均依刑法第38條第1
    項第2 款宣告沒收之。
據上論斷，應依刑事訴訟法第299 條第1 項前段、第300 條，刑
法第56條、第321 條第1 項第1 款、第325 條第1 項、第55 條
、第330 條第1 項、第47條、第38條第1 項第2 款、第51條第5
款，罰金罰鍰提高標準條例第1 條前段，判決如主文。
本案經檢察官巳○○到庭執行職務。
中    華    民    國    95    年    6     月    15    日
                  刑事第十庭  審判長法  官  徐美麗
                                    法  官  高增泓
                                    法  官  楊淑珍
以上正本證明與原本無異。
如不服本判決，應於判決送達後10日內，向本院提出上訴狀。
中    華    民    國    95    年    6     月    15    日
                                    書記官  林秀敏
本案論罪法條
刑法第320條
意圖為自己或第三人不法之所有，而竊取他人之動產者，為竊盜
罪，處 5 年以下有期徒刑、拘役或 500 元以下罰金。
意圖為自己或第三人不法之利益，而竊佔他人之不動產者，依前
項之規定處斷。
前二項之未遂犯罰之。
刑法第321條
犯竊盜罪而有左列情形之一者，處6 月以上、5 年以下有期徒刑
：
一  於夜間侵入住宅或有人居住之建築物、船艦或隱匿其內而犯
    之者。
二  毀越門扇、牆垣或其他安全設備而犯之者。
三  攜帶兇器而犯之者。
四  結夥三人以上而犯之者。
五  乘火災、水災或其他災害之際而犯之者。
六  在車站或埠頭而犯之者。
前項之未遂犯罰之。
刑法第330條
犯強盜罪而有第321 條第1 項各款情形之一者，處7 年以上有期
徒刑。
前項之未遂犯罰之。
附表一
    ┌──┬────┬──────┬─────┬────┬────┐
    │編號│犯罪時間│犯罪地點    │犯罪方法  │被害人  │犯罪所得│
    ├──┼────┼──────┼─────┼────┼────┤
    │ 1  │94年2月2│高雄市三民區│持不詳工具│己○○  │新台幣（│
    │    │5日11時 │新民路151巷1│破壞木門喇│        │下同）1 │
    │    │許      │6號         │叭鎖侵入住│        │萬元    │
    │    │        │            │宅竊取財物│        │        │
    ├──┼────┼──────┼─────┼────┼────┤
    │ 2  │94年3月2│高雄市三民區│持自備鑰匙│辰○○  │機車1台 │
    │    │1日18時 │建德路210 巷│1 支竊取車│        │        │
    │    │        │6 弄10號    │牌號碼XHR-│        │        │
    │    │        │            │889 號機車│        │        │
    ├──┼────┼──────┼─────┼────┼────┤
    │ 3  │94年3月2│高雄市三民區│持自備鑰匙│子○○  │機車1台 │
    │    │2日6時30│正忠路451巷1│1 支竊取車│        │        │
    │    │        │            │牌號碼KPL-│        │        │
    │    │        │            │769 號機車│        │        │
    ├──┼────┼──────┼─────┼────┼────┤
    │ 4  │94年3月2│高雄市三民區│持自備之鑰│乙○○  │機車1台 │
    │    │2日18時 │正忠路246號 │匙1 支竊取│        │        │
    │    │        │            │車牌號碼OK│        │        │
    │    │        │            │L-411 號機│        │        │
    │    │        │            │車        │        │        │
    ├──┼────┼──────┼─────┼────┼────┤
    │ 5  │94年3月2│高雄縣鳳山市│竊取被害人│庚○○○│皮包內有│
    │    │2日19時 │文中街62巷1 │置於機車之│        │1 百元、│
    │    │        │弄3 之3 號公│皮包1只   │        │信用卡、│
    │    │        │寓地下室    │          │        │金融卡、│
    │    │        │            │          │        │身分證各│
    │    │        │            │          │        │1枚 、鑰│
    │    │        │            │          │        │匙1 串  │
    ├──┼────┼──────┼─────┼────┼────┤
    │ 6  │94年3月2│高雄市三民區│持自備鑰匙│林順進  │機車1台 │
    │    │3日8時  │立忠街2號前 │1 支竊取車│        │        │
    │    │        │            │牌號碼XH  │        │        │
    │    │        │            │C-372 號機│        │        │
    │    │        │            │車        │        │        │
    ├──┼────┼──────┼─────┼────┼────┤
    │ 7  │94年3月2│高雄市前鎮區│持自備鑰匙│丙○○○│機車1台 │
    │    │3日22時 │一德路67號前│1 支竊取車│        │        │
    │    │        │            │牌號碼KL8-│        │        │
    │    │        │            │279 號機車│        │        │
    ├──┼────┼──────┼─────┼────┼────┤
    │ 8  │94年3月2│高雄市三民區│持自備鑰匙│辛○○  │機車1台 │
    │    │4日7時  │順昌街100號 │1 支竊取車│        │        │
    │    │        │前          │牌號碼PEO-│        │        │
    │    │        │            │520 號機車│        │        │
    ├──┼────┼──────┼─────┼────┼────┤
    │ 9  │94年3月2│高雄市三民區│持自備鑰匙│卯○○  │機車1台 │
    │    │5日19時1│應安街424之1│1 支竊取LZ│        │        │
    │    │5分     │號前        │D-140 號機│        │        │
    │    │        │            │車        │        │        │
    ├──┼────┼──────┼─────┼────┼────┤
    │ 10 │94年3月2│高雄市三民區│趁被害人以│未○○  │皮包內有│
    │    │5日11時1│陽明路470號 │手機與人通│        │3 千元、│
    │    │0分     │前          │話不注意之│        │印章1顆 │
    │    │        │            │際，搶奪渠│        │        │
    │    │        │            │手上之皮包│        │        │
    │    │        │            │1個       │        │        │
    └──┴────┴──────┴─────┴────┴────┘
 附表二
    ┌──┬────┬──────┬─────┬────┬────┐
    │編號│犯罪時間│犯罪地點    │犯罪方法  │被害人  │犯罪所得│
    ├──┼────┼──────┼─────┼────┼────┤
    │ 1  │94年3月2│高雄市三民區│午○○騎機│甲○○  │現金17OO│
    │    │3日9時  │黃興路353巷5│車載癸○○│        │元      │
    │    │        │7號地下室   │，癸○○自│        │        │
    │    │        │            │後推倒王珠│        │        │
    │    │        │            │禧，並說搶│        │        │
    │    │        │            │錢，以持水│        │        │
    │    │        │            │果刀割斷皮│        │        │
    │    │        │            │包之強暴手│        │        │
    │    │        │            │段，至使王│        │        │
    │    │        │            │珠禧不能抵│        │        │
    │    │        │            │抗，而將皮│        │        │
    │    │        │            │包內現金17│        │        │
    │    │        │            │00元交給陳│        │        │
    │    │        │            │建誠。    │        │        │
    ├──┼────┼──────┼─────┼────┼────┤
    │ 2  │94年3月2│高雄市三民區│午○○騎乘│丑○○  │皮包內有│
    │    │3日21時7│水源路220巷3│機車後載陳│        │現金7 千│
    │    │分      │弄2號前     │建誠，由陳│        │元、身分│
    │    │        │            │建誠以持水│        │證、駕照│
    │    │        │            │果刀指向曾│        │、健保卡│
    │    │        │            │怡瑩，並要│        │、郵局提│
    │    │        │            │求不可大叫│        │款卡各1 │
    │    │        │            │之脅迫方法│        │枚、立可│
    │    │        │            │，至使曾怡│        │拍相機乙│
    │    │        │            │瑩心生畏懼│        │臺及行動│
    │    │        │            │不能抵抗，│        │電話諾基│
    │    │        │            │而由癸○○│        │亞7610型│
    │    │        │            │強取伊皮包│        │1 支    │
    │    │        │            │。        │        │        │
    ├──┼────┼──────┼─────┼────┼────┤
    │ 3  │94年3月2│高雄市三民區│午○○騎機│戊○○  │皮包內有│
    │    │5日11時5│黃興路216巷 │車後載陳建│        │現金5 千│
    │    │0分     │前（東光國小│誠，由陳建│        │元、身分│
    │    │        │側門）      │誠以持水果│        │證、第一│
    │    │        │            │刀指向翁敏│        │銀行信用│
    │    │        │            │玲之脅迫方│        │卡、高雄│
    │    │        │            │法，至使翁│        │銀行金融│
    │    │        │            │敏玲心生畏│        │卡、汽車│
    │    │        │            │懼不能抵抗│        │駕照、行│
    │    │        │            │，將皮包丟│        │照、健保│
    │    │        │            │向草叢，陳│        │卡各1 枚│
    │    │        │            │建誠撿起皮│        │、行動電│
    │    │        │            │包，坐上蕭│        │話諾基亞│
    │    │        │            │德興機車逃│        │6100型1 │
    │    │        │            │逸。      │        │支      │
    └──┴────┴──────┴─────┴────┴────┘
附表三
    ┌──┬────┬──────┬─────┬────┬────┐
    │ 1  │94年3月2│高雄市三民區│持自備之鑰│丁○○  │機車1 台│
    │    │2日15時 │鼎華路180號 │匙竊取AQH-│        │（未尋獲│
    │    │        │前          │582號機車 │        │）      │
    │    │        │            │          │        │        │
    ├──┼────┼──────┼─────┼────┼────┤
    │ 2  │94年3月2│高雄市三民區│持自備之鑰│寅○○  │機車1 台│
    │    │8日23時 │莊敬路228號 │匙竊取OQS-│        │（未尋獲│
    │    │        │前          │032號機車 │        │）      │
    │    │        │            │          │        │        │
    ├──┼────┼──────┼─────┼────┼────┤
    │ 3  │94年3月3│高雄市三民區│持自備之鑰│申○○  │機車1 台│
    │    │0日15時 │大豐二路118 │匙竊取YWN-│        │（未尋獲│
    │    │        │巷17號地下室│820號機車 │        │）      │
    │    │        │            │          │        │        │
    └──┴────┴──────┴─────┴────┴────┘


司法院資訊處製作；財團法人民間司法改革基金會備份。
